臺灣高雄地方法院刑事判決　　　　　　　　　　　　　九十一年度易字第四五七號
　　公　訴　人　臺灣高雄地方法院檢察署檢察官
　　被　　　告　庚○○
　　選任辯護人　蔡錫欽
右列被告因竊盜等案件，經檢察官提起公訴（九十年度偵字第一○五九八號），本院
判決如左：
    主  文
庚○○連續竊盜，處有期徒刑陸月，如易科罰金，以參佰元折算壹日。
    事  實
一、庚○○基於意圖為自己不法所有之概括犯意，於附表編號一至五所示之時間、地
    點，竊取蔣苑如等人之皮包，得手後，將現金花用殆盡，再將蔣苑如、己○○○
    、戊○○、乙○○、丙○○、周玉純等人之身分證藏放在皮包內，置於高雄縣大
    社鄉○○街三四巷十五號住處三樓房間抽屜內，嗣於附表編號六、七之時間、地
    點，竊得甲○○、李芳玲之財物後，承前為自己不法所有之概括犯意，於同日二
    十時五、六分許，持竊得之甲○○郵局金融卡，前往楠梓加工區內之之交通銀行
    所設提款機，將金融卡插入提款機內，並輸入密碼，以此不正方法詐領甲○○所
    有之存款新號台幣（下同）一萬零五百元，得手後逃逸。嗣於九十年四月二十七
    日經警持搜索票前往庚○○住處，當場扣得蔣苑如、己○○○、戊○○、乙○○
    、丙○○、周玉純之身分證，及經甲○○報警循線查獲；上開身分證並分別發還
    蔣苑如、己○○○、戊○○、乙○○本人、周玉純則由其母丁○○具領，丙○○
    由其母乙○○一併具領。
二、案經內政部警政署保安警察隊第二總隊第四大隊第三中隊報請臺灣高雄地仍方法
    院檢察署檢察官偵查起訴。
    理  由
一、訊據被告庚○○固坦承持有蔣苑如、己○○○、戊○○、乙○○、丙○○、周玉
    純之身分證，及自提款機領取甲○○所有一萬零五百元存款之事實，惟矢口否認
    有何竊盜犯行，辯稱：前揭身分證係伊於八十九年間，在高雄市楠梓加工區○○
    路旁拾獲，當時放在同一個皮包內，原本要返還被害人或送交警方處理，但一時
    忘記才保留迄今，至於甲○○的郵局提款卡，是於八十九年間（約半年前），在
    同上地點再拾獲一只皮包，內有三、四張金融卡，且有乙張紙條上有寫數字，伊
    一時好奇才試著提領金錢，得款後，將金融卡丟棄於提款機附近草坪上即離去，
    願賠償甲○○云云。證人即被告之妻老惠珍亦到庭附和其詞。惟查，被告先供稱
    其拾獲內裝有甲○○的郵局提款卡之皮包，嗣則改稱係一老婦人撿到提款卡，問
    是不是伊的，伊一時好奇才冒領云云，其先後供述相左，已有可疑；又參以蔣苑
    如、己○○○、戊○○、乙○○、丙○○、周玉純之身分證，分別於八十一年至
    八十六年不同之時間遭竊，苟係被告以外之人竊取，衡諸常情，竊取之人若有意
    丟棄該身分證，即不可能將該六張身分證置於同一皮包內後再加以丟棄，反之，
    竊取之人若有意取得該身分證，僅需將之隨身攜帶或置於家中，實毋需刻意將之
    置於同一皮包內而攜帶外出，以免遭警臨檢查獲，故被告所辯拾獲裝有六張身分
    證之皮包乙節，顯屬無稽；再者，被告先於警訊中供稱警卷第三十四頁相片中提
    款機前之人與其極為相似，但該相片上之帽子不是其所有；嗣於偵查中及本院審
    理中承認該相片中之提款人為其本人，其前後供述不一，顯係卸責之詞。抑有進
    者，本件多次竊盜案發時，被告服務於案發地點楠梓加工區之欣洋通運有限公司
    楠梓加工區臨時辦事處，與竊盜地點之楠梓加工區有極深之地緣關係，且被告亦
    自承多次進入本件之竊盜案發地點之日月光及華泰公司；復於被告家中三樓房間
    之抽屜內查獲本件被害人之身分證六張；被告更於被害人李秀玲失竊上開金融卡
    之八十九年八月十日「當日」二十時五、六分許，即持被害人李秀玲之金融卡前
    往楠條梓加工區內之交通銀行提款，有提款機所錄下之相片五幀在卷可憑，益證
    被告所稱身分證係撿到之辯解諉不足採。又證人老惠珍為被告之妻，其證詞難免
    偏頗，亦與上開證據不符，其證詞自亦難採信。縱上所述，被告確有竊取如附表
    所示蔣苑如、己○○○、戊○○、乙○○、丙○○、周玉純等人之財物，應可認
    定。此外，復有贓物認領保管單五紙、儲金簿影本二紙、搜索時被告家中之現場
    相片三幀在卷可按，事證明確，被告犯行洵堪認定，應予依法論科。
二、核被告所為，係犯刑法第三百二十條第一項竊盜罪，第三百三十九條之二之詐欺
    取財罪。被告多次竊盜犯行，時間緊接，犯罪構成要件相同，顯係基於概括犯意
    而為，為連續犯，應依刑法第五十六條規定論以一罪，並依法加重其刑。又被告
    所犯竊取甲○○財物與冒領其存款二罪間，有方法結果之牽連關係，為牽連犯，
    應從一重之竊盜罪處斷。爰審酌被告並無前科，有臺灣高等法院被告全國前案紀
    錄表乙紙在卷可考，僅為貪財犯此罪行，犯後猶砌詞飾卸，毫無悔意，亦未賠償
    被害人等人之損失，並其所竊得之金額及其他一切情狀，量處如主文所示之刑，
    ，並諭知易科罰金之折算標準，以示懲儆。又被告犯後猶砌詞飾卸，難認其有悔
    意而無再犯之虞，爰不予宣告緩刑，附此敘明。
三、被告於行為後，刑法第四十一條業於九十年一月十日修正公布施行，並於同年月
    十二日生效，依修正前之刑法第四十一條規定：「犯最重本刑為三年以下有期徒
    刑以下之刑之罪，而受六個月以下有期徒刑或拘役之宣告，因身體、教育、職業
    或家庭之關係，執行顯有困難者，得以一元以上三元以下折算罰金」，惟修正後
    之刑法第四十一條第一項規定「犯最重本刑為五年以下有期徒刑以下之刑之罪，
    而受六個月以下有期徒刑或拘役之宣告，因身體、教育、職業或家庭之關係或其
    他正當理由，執行顯有困難者，得以一元以上三元以下，易科罰金。但確因不執
    行所宣告之刑，難收矯正或難以維持法秩序者，不在此限」。比較上開新舊法，
    修正後之刑法第四十一條第一項就得宣告易科罰金之範圍較修正前之舊法之廣，
    是依刑法第二條第一項前段規定，自應適用裁判時之法律即修正後之刑法第四十
    一條第一項規定宣告易科罰金之折算標準。
據上論斷，應依刑事訴訟法第二百九十九條第一項前段，刑法第五十六條、第三百二
十條第一項、第三百三十九條之二、第五十五條、第二條第一項前段、修正後第四十
一條第一項，罰金罰鍰提高標準條例第一條前段、第二條，判決如主文。
本案經檢察官莊榮松到庭執行職務。
中      華      民      國      九十一      年      四    月    十二    日
                                  臺灣高雄地方法院刑事第六庭
                                      法  官  張世賢
右正本證明與原本無異。
如不服本判決，應於判決送達後十日內，向本院提出上訴狀。
                                      書記官  陳孟瑩
中      華      民      國      九十一      年    四    月    十二    日
附表：
┌──┬────┬─────┬───┬──────────┬───────┐
│編號│犯罪時間│犯罪地點  │被害人│竊取財物            │備    考      │
├──┼────┼─────┼───┼──────────┼───────┤
│一  │81年間  │高雄市楠梓│蔣苑如│皮包乙個(內有身分證 │僅扣得身分證乙│
│    │        │加工區車棚│      │乙張、郵局提款卡乙張│張，其餘贓物不│
│    │        │內        │      │、郵局存款簿乙本)。 │知去向。      │
├──┼────┼─────┼───┼──────────┼───────┤
│二  │84年5月 │同   右   │蔡陳麗│皮包乙個(內有身分證 │同   右       │
│    │月中旬  │          │香    │乙張、機車行照乙張、│              │
│    │        │          │      │郵局存款簿乙本、金融│              │
│    │        │          │      │卡乙張及現金三萬二千│              │
│    │        │          │      │元)。               │              │
├──┼────┼─────┼───┼──────────┼───────┤
│三  │84年6月 │同   右   │戊○○│皮包乙個(內有身分證 │同   右       │
│    │間      │          │      │乙張、機車行照乙張、│              │
│    │        │          │      │中國信託商業銀行金融│              │
│    │        │          │      │卡乙張、郵局金融卡乙│              │
│    │        │          │      │張及現金四千元)。   │              │
├──┼────┼─────┼───┼──────────┼───────┤
│四  │84年6月 │同   右   │乙○○│皮包乙個(內有本人及 │同   右       │
│    │28日10時│          │      │兒子林義杉身分證各乙│              │
│    │許      │          │      │張、郵局金融卡乙張及│              │
│    │        │          │      │現金三萬二千元)。   │              │
├──┼────┼─────┼───┼──────────┼───────┤
│五  │86年間  │同   右   │周玉純│皮包乙個(內有身分證 │同   右       │
│    │        │          │      │及其他證件)。       │              │
├──┼────┼─────┼───┼──────────┼───────┤
│六  │89年8月 │同   右   │甲○○│皮包乙個(內有金融卡 │未尋獲贓物    │
│    │10日晚間│          │      │乙張及現金一千多元) │              │
│    │7時許   │          │      │。    │              │
├──┼────┼─────┼───┼──────────┼───────┤
│七  │同  右  │同   右   │李芳玲│皮包乙個(內有身分證 │未尋獲贓物    │
│    │        │          │      │乙張、郵局金融卡二張│              │
│    │        │          │      │、交通銀行提款卡乙張│              │
│    │        │          │      │、健保卡乙張及現金一│              │
│    │        │          │      │千三百元)。         │              │
└──┴────┴─────┴───┴──────────┴───────┘
附錄所犯法條：
中華民國刑法第三百二十條
(普通竊盜罪、竊佔罪)
意圖為自己或第三人不法之所有，而竊取他人之動產者，為竊盜罪，處五年以下有期
徒刑、拘役或五百元以下罰金。
意圖為自己或第三人不法之利益，而竊佔他人之不動產者，依前項之規定處斷。
前二項之未遂犯罰之。
中華民國刑法第三百三十九條之二
意圖為自己或第三人不法之所有，以不正方法由自動付款設備取得他人之物者，處三
年以下有期徒刑、拘役或一萬元以下罰金。
以前項方法得財產上不法之利益或使第三人得之者，亦同。
